臺灣新北地方法院民事判決
111年度家簡字第3號
原      告  簡鈺娟  


訴訟代理人  滕孟豪律師
被      告  朱政豪  


上列當事人間請求履行離婚協議事件，本院於民國111年3月23日
言詞辯論終結，判決如下：
    主  文
被告應給付原告新臺幣伍拾萬元，及自110年11月22日起至清償
日止，按年息百分之五計算之利息。
本判決得假執行。
訴訟費用由被告負擔。　　
    事實及理由
一、原告起訴主張略以：
(一)兩造原為夫妻，被告於婚姻期間之民國108年，成立登峰蔬
    果股份有限公司，向原告借款新台幣(下同)50萬元。嗣兩造
    於108年9月15日協議離婚，簽立離婚協議書(下稱系爭協議
    書)，在協議書第伍點約定「甲方(即被告)於2018年因設立
    登峰蔬果股份有限公司，向乙方(即原告)借款新台幣伍拾萬
    元整，雙方約定還款方式：分二次償還50萬，於109年9月1
    日還款250,000；於110年9月1日還款250,000，帳戶：郵局
    銀行老松分行，帳號：00000000000000，如未按時給付，視
    為全部到齊，乙方得要求一個月內立即償還全部費用。」。
    因被告迄今仍未依約返還款項給原告，經原告多次催告還款
    ，被告皆置若罔聞。
　　兩造既已約定償還日期，經原告催告後，被告仍未依前揭約
    定返還借款，原告依民法第478條規定的借貸法律關係，及
    系爭離婚協議書之約定(契約關係)，請求被告返還50萬元借
    款。
(二)被告辯稱其未實際拿到該50萬元借款云云，應由被告舉證。
    因原告係向母親調錢，由原告母親匯款50萬元給被告，被告
    後來在離婚協議書中承認有積欠該50萬元並承諾還款方式。
    若被告沒有拿到50萬元，豈會在離婚協議書約定還款方式。
(三)聲明：1.被告應給付原告50萬元，及自起訴狀繕本送達翌日
    起至清償日止，按週年利率百分之五計算之利息。2.原告願
    供擔保，請准宣告假執行。
二、被告答辯略以：
　　系爭離婚協議書是事先寫好的，原告沒有調到錢給被告，被
    告曾向銀行查證，被告確實未拿到原告所稱的匯款50萬元借
    款。聲明：請求駁回原告之訴。
三、按當事人互相意思表示一致者，無論其為明示或默示，契約
    即為成立，民法第153條第1項定有明文。又當事人間合法締
    結之契約，雙方均應受其拘束，除雙方同意或有解除原因發
    生外，不容一造任意反悔請求解約或拒絕履行，該契約不論
    以書面、口頭達成協議形式為之，既係出於彼等自願，依契
    約自由原則，自均應受約定內容所拘束。
四、本院之判斷：
(一)原告主張之前揭事實，業據其提出兩造簽立之離婚協議書影
    本、原告郵局存簿封面及內頁影本等件為證。並有兩造之戶
    籍資料查詢結果在卷。
　　被告承認有簽訂系爭離婚協議書且事後未依約返還該50萬元
    ，惟辯稱：原告於婚姻期間未實際交付借款50萬元給被告云
    云。
　　依原告提出之系爭離婚協議書，其內容略以：「立書人(以
    下均稱甲方)：朱政豪，身分證字號：Z000000000…」、「立
    書人(以下均稱乙方)：簡鈺娟，身分證字號：Z000000000號
    」、「甲方於2018年因設立登峰蔬果股份有限公司，向乙方
    借款新台幣伍拾萬元整，雙方約定還款方式：分二次償還50
    萬，於109年9月1日還款250,000；於110年9月1日還款250,0
    00，帳戶：郵局銀行老松分行，帳號：00000000000000，如
    未按時給付，視為全部到齊，乙方得要求一個月內立即償還
    全部費用。」。
　　依兩造簽訂的離婚協議書，可知兩造離婚時已清算婚姻期間
    的財務問題，雙方確認被告積欠原告50萬元，被告亦同意返
    還該50萬元債務。是認兩造就還款50萬元的約定已達成合意
    ，雙方意思表示一致，契約已屬成立。
(二)原告提出系爭離婚協議書，足證兩造已成立契約法律關係，
    雙方在自由意志下達成協議，依契約自由原則，兩造均應受
    前開協議約定之拘束，不容一造任意反悔請求解約或拒絕履
    行。
　　綜上所述，原告依兩造間的契約關係，請求被告給付新台幣
    50萬元，及自起訴狀繕本送達翌日(即110年11月22日)起至
    清償日止，按年利百分之五計算之利息，為有理由，應予准
    許。
　　至於原告另主張依借貸法律關係請求前揭金錢，因本院已依
    契約關係准予原告之主張，是關於借貸法律關係部分即無庸
    再審認。
　　雖被告辯稱其未實際拿到借款50萬元云云，並當庭提出銀行
    存摺封面及銀行往來明細資料（本院當庭翻拍後附卷），然
    該抗辯屬於「借貸是否成立」的問題，因本院已依契約法律
    關係判決如上，故無庸論究借貸關係，附此說明。
(三)原告陳明願供擔保，請求就被告應給付的50萬元及其遲延利
    息部分准予宣告假執行。惟因本案屬於民事訴訟法第427條
    之簡易訴訟案件，爰依民事訴訟法第389條依職權宣告假執
    行。
五、本件事證已臻明確，兩造其餘主張、陳述及所舉證據方法，
    於本案裁定之結果不生影響，爰不逐一論駁，併此敘明。
六、訴訟費用負擔之依據：民事訴訟法第78條。
中　　華　　民　　國　　111 　年　　4 　　月　　13　　日
                  家事法庭    法  官  黃惠瑛
以上正本證明與原本無異。
如對本判決不服，應於判決送達後20日內向本院提出上訴狀。
中　　華　　民　　國　　111 　年　　4 　　月　　13　　日
                              書記官  陳建新